【裁判字號】    90,易,154
【裁判日期】    900131
【裁判案由】    家庭暴力防治法
【裁判全文】
臺灣高雄地方法院刑事判決                            九十年度易字第一五四號
    公  訴  人  臺灣高雄地方法院檢察署檢察官
    被      告  甲○○
右列被告因家庭暴力防治法案件，經檢察官提起公訴（八十九年度偵字第二三四五四
號），本院判決如左：
    主  文
甲○○傷害人之身體，處拘役參拾日，如易科罰金，以參佰元折算壹日。
    事  實
一、甲○○係陳乙○○之夫，二人間具有家庭暴力防治法第三條第一款所定之家庭成
    員關係，詎甲○○於民國八十九年十月四日晚上十時許，在高雄縣鳳山市○○○
    街一三五巷七之三號住處，要求陳乙○○同房睡覺遭拒，竟基於普通傷害之犯意
    ，出拳毆打陳乙○○，致陳乙○○受有右眼瞼瘀傷、左耳瘀傷、頭痛之傷害。
二、案經陳乙○○訴由高雄縣警察局鳳山分局報請台灣高雄地方法院檢察署檢察官偵
    查起訴。
    理  由
一、訊據被告甲○○固不諱言要求告訴人陳乙○○同房睡覺遭拒而發生拉扯，惟矢口
    否認上開犯行，辯稱：因告訴人出聲大叫，伊有摀住告訴人嘴巴，無毆打告訴人
    云云。然查，被告如何於上述時間地點因要求告訴人陳乙○○同房睡覺遭拒，竟
    出拳毆打告訴人頭部等情，業經告訴人於偵查中指訴綦詳，並有高雄縣立鳳山醫
    院出具之診斷證明書一紙附卷可稽，核告訴人所受之右眼瞼瘀傷、左耳瘀傷、頭
    痛之傷害，與告訴人陳述遭被告出拳毆打之情形並無不合，被告所辯無非卸責之
    詞，不足採信，罪證明確，被告犯行堪以認定。
二、核被告所為係犯刑法第二百七十七條第一項之罪，屬家庭暴力防治法第二條第二
    項之家庭暴力罪。爰審酌被告曾有竊盜罪之犯罪紀錄，有本院被告院內索引卡紀
    錄表、台灣高等法院被告全國前案紀錄表在卷可考，其因要求告訴人同房睡覺遭
    拒竟出拳毆打告訴人，致告訴人受有上述傷害，且犯後心存僥倖，否認犯罪，圖
    卸刑責，態度尚難謂佳等一切情狀，量處如主文所示之刑，並諭知易科罰金之折
    算標準，以資懲儆。
據上論斷，應依刑事訴訟法第二百九十九條第一項前段，刑法第二百七十七條第一項
、第四十一條，罰金罰鍰提高標準條例第一條前段、第二條，判決如主文。
本案經檢察官黃文冠到庭執行職務。
中      華      民      國      九十      年      一  月    三十一  日
                                  臺灣高雄地方法院刑事庭
                                      法  官    郭錦茂
右正本證明與原本無異。
如不服本判決，應於判決送達後十日內，向本院提出上訴狀。
                                      書記官    賴佳慧
中    華    民    國      九十      年      二      月      一      日
附錄本判決論罪科刑法條：
刑法第二百七十七條：
  傷害人之身體或健康者，處三年以下有期徒刑、拘役或一千元以下罰金。
  犯前項之罪因而致人於死者，處無期徒刑或七年以上有期徒刑；致重傷者，處三年
  以上十年以下有期徒刑。


司法院資訊處製作；財團法人民間司法改革基金會備份。
